臺灣高等法院刑事判決　　　　　　96年度重上更(三)字第81號
上　訴　人
即　被　告　甲○○
選任辯護人　莊秀銘律師
選任辯護人　甘義平律師
選任辯護人　姚本仁律師
上列上訴人因貪污治罪條例等案件，不服臺灣板橋地方法院88年
度訴字第1853號，中華民國89 年7月11日第一審判決（起訴案號
：臺灣板橋地方法院檢察署署88年度偵字第21428號、第24359號
、第24601 號），提起上訴，判決後、經最高法院第三次發回更
審、本院判決如下：
    主  文
原判決關於甲○○部分撤銷。
甲○○意圖為自己不法之所有，以詐術使人將本人之物交付，處
有期徒刑壹年捌月。
    事  實
一、緣民國（下同）85年8月1日，賀伯颱風侵襲，造成板橋市江
    翠、社后、浮洲、新埔等地區51里嚴重淹水，並產生大量垃
    圾、廢棄物，影響生活品質及環境衛生。板橋市公所清潔隊
    於災後即全力投入清除災區各里之垃圾、廢棄物；而軍方也
    派人力支援協助清運。85年8月2日，板橋市公所主任秘書黃
    承亮率各課室主管巡視災區，發現災區各里之垃圾、廢棄物
    數量龐大，非公所清潔隊及軍方在短期內可清運完成，乃向
    市長吳清池報告，經市長吳清池裁示由清潔隊辦理招商僱用
    民間清運業者協助清運，清潔隊長丁○○即指派該隊第3 分
    隊分隊長丙○○承辦該項招商清運業務。丁○○、丙○○為
    爭取時效，清運災後垃圾、廢棄物，以平息民怨，乃採處理
    災後緊急救災之權宜措施方式，除立即通知曾承作板橋市公
    所工程之廠商協助清運；另通知里長、市民代表找廠商協助
    清運。
二、甲○○當時任台北縣板橋市（下稱板橋市）第7 屆市民代表
    ，旋經上開招商而承作清運災後垃圾、廢棄物業務，並因而
    借用林進發（業經判決確定，為台北縣中和市○○路72巷33
    之1號2樓日邦營造有限公司，《下稱日邦公司負責人》，係
    從事清運廢棄物之業者）清運災後垃圾、廢棄物。
    此項招商清運災後垃圾、廢棄物業務，係由丙○○於85 年8
    月6日簽文動支災害準備金新台幣（下同）6250 萬7000元僱
    用民間清運業者之機具、車輛協助清運，以車輛噸重及清運
    車次來核發清運款，20噸重以下車輛清運1 車次為2000元，
    12 噸重以下車輛清運1車次為1800元，8.8 噸重以下車輛清
    運1車次為1500元，6.6噸重以下車輛清運1 車次為1200元，
    鏟裝機每日租用價為6000元，並由清潔隊派員在現場稽查，
    作業區里長、市民代表則在廠商陳報清運作業明細表切結證
    明，同時註明如有浮報，願負法律責任。爾後經會計、財政
    等單位，主任秘書黃承亮於85年8月8日批示核可，彙並報台
    北縣政府備查，補完成僱用民間清運業者協助清運之相關程
    序。而台北縣政府亦於85年8月7日以85北府主三字第271486
    號函示各所屬鄉鎮市公所，賀伯颱風災害之緊急復舊工程及
    採購案件，可依機關營繕工程及購置定製變賣財物稽查條例
    第35條規定，不適用招標、比價、議價規定。
三、甲○○竟認有機可乘，向林進發洽商借用日邦公司牌照，由
    甲○○自身或透過不知情之余金火、林炳曜（綽號肉圓，已
    死亡）等人，四處僱用車輛、機具承攬清運板橋市○○街、
    五福新村、田單街、仁化街、文化路2 段、大同街、文聖街
    、松柏街、環河道路、文聖里、龍翠里、松翠里、松柏里等
    賀伯颱風災區之垃圾、廢棄物。迨於清運完成時，甲○○即
    意圖為自己不法之所有，明知附表一所示車輛，實際上並未
    參與上開災區賀伯颱風災後垃圾、廢棄物清運工程；另附表
    二所示車輛，雖有參與清運災區垃圾、廢棄物，但實際清運
    天數及車次亦有虛報，仍利用簽具切結證明之機會，虛列附
    表一未參與清運之車輛參與清運，計虛報清運款45萬6600元
    ；浮報附表二參與清運車輛之天數及車次，計浮報清運款84
    萬9300元，扣除附表三參與清運而漏未申報之金額，計29萬
    1600元，總計虛報 101萬4300元（虛報、浮報之天數、車次
    、金額等詳如附表一、二、三所示之說明），由甲○○交付
    不知情之會計黃淑女製作不實之「清運作業明細表」，估算
    清運款為 236萬9400元，再由甲○○在「清運作業明細表」
    上簽章切結證明無誤。而日邦公司負責人林進發明知該公司
    並未承做板橋市賀伯颱風災後清運工程，卻應甲○○要求，
    提供日邦公司大小章及開立不實金額 236萬9400元整之統一
    發票予甲○○，由甲○○再簽蓋日邦公司大小章於上述浮報
    不實之「清運作業明細表」上，併日邦公司發票，於85年 9
    月7 日持向板橋市公所清潔隊承辦人丙○○申報請領清運款
    ，並於85年9 月11日核撥款項，甲○○計向板橋市公所詐取
    101萬4300元之財物。
四、案經法務部調查局台北縣調查站（下稱台北縣調查站）移送
    暨台灣板橋地方法院檢察署檢察官自動偵查起訴。
    理  由
一、訊據被告甲○○固坦承僱用機具、工人參與上開災後垃圾清
    運工作，及指示不知情之會計黃淑女製作「清運作業明細表
    」，估算清運款為 236萬9400元，同時檢具日邦公司開立之
    236萬9400 元發票，持向板橋市公所清潔隊承辦人丙○○申
    報請領清運款，並於85年9 月11日核撥款項等情，惟矢口否
    認有何詐取財物之犯行，辯稱：板橋市公所並未委託代表跟
    里長負責協助驗收，伊亦未受委託驗收，伊係依據綽號肉圓
    的人提供給的資料去請款，雖然其中有多報，但也有少報，
    如果真的要浮報的話，不應該會有少報多的部分。而且市民
    代表的職務並沒有救災這個職務，伊也沒有詐欺可言。因颱
    風過後，清理垃圾緊急，而且沒有全程在場，因而不知實際
    申報參與清運之車輛，且無故意虛報之情形。
二、惟查：
（一）被告以日邦公司名義向板橋市公所承攬清運板橋市○○街
      、五福新村、田單街、仁化街、文化路2 段、大同街、文
      聖街、松柏街、環河道路、文聖里、龍翠里、松翠里、松
      柏里等賀伯颱風災區之垃圾、廢棄物，並於清運完成後，
      向板橋市公所請領236萬9400 元等情，業據被告坦承其係
      向日邦公司借牌，承作板橋市公所賀伯颱風災後清運板橋
      市青翠、福翠、龍翠、文聖、松柏、松翠等里之災後垃圾
      、廢棄物，並向林進發借用日邦營造公司大小章及開立
      236 萬9400元之發票向板橋市公所請款等語，經核與證人
      即板橋市青翠里長張正雄、原板橋市嵐翠里長林朝枝、板
      橋市公所清潔隊承辦人員丙○○、被告之會計黃淑女分別
      於台北縣調查站證述情節相符（見第21428 號偵查卷2 第
      191頁、第147頁背面、第28頁、第62頁背面以下），復有
      板橋市農會公庫支票影本、日邦公司發票、賀伯颱風災後
      垃圾廢棄物僱車清運費支出傳票、台北縣板橋市公所粘貼
      憑證用紙各1 件及板橋市賀伯颱風災後「垃圾、廢棄物」
      承包清除清運僱用機具車輛人力作業明細表21件在卷可稽
      。
（二）惟被告以日邦公司名義向板橋市公所承攬清運之上述地區
      ，係屬板橋市公所清潔隊第3分隊第9班之責任區，該班在
      第3分隊長丙○○指示下，於 85年8月2日即開始進行所屬
      行政區域之災後清運工作；第9 班所有隊員獨自完成所有
      轄區○○路○段、雙十路1段至3段、長江路3段至華江橋、
      八德路3 段、松柏街、文聖街、民治街、田單街、五福新
      村、懷德街、仁化街、大同街等災後垃圾、廢棄物、淤泥
      之清運工作，大約花費10多天完成轄區災後工作，並無民
      間業者協助清運等情，業據證人即清潔隊員林富生、楊吳
      花、吳黃溫柔、楊平和、劉瑞桃、楊改、洪文雄、謝福
      松、詹芳林等人於台北縣調查站證述綦詳。足見被告以日
      邦公司名義陳報板橋市公所之「清運作業明細表」，確有
      虛構不實之事。
（三）又如附表一所示車輛即李秋狄所屬牌號RL-508號車、車主
      張清玉所有靠行安程交通股份有限公司之牌號GI-460號車
      、靠行吳旭民所屬華盛貨運有限公司之牌號GI-677號車、
      合興預拌混凝土股份有限公司所有QA-896號車、QU-875或
      QV-875（QU-875無車籍資料、QV-875係21噸水泥攪拌車）
      、三國挖土機機械企業社所有QJ-896號車、大昇企業社所
      有RP-435車，該等車輛或無裝載傾卸功能、或已報廢繳銷
      車牌、或係21噸預拌混凝土車、或外縣市車，皆未參與災
      後清運垃圾、廢棄物工作，業據證人李秋狄、謝典昌、吳
      旭明、劉智湧、陳樹松、邱垂寬等人於台北縣調查站證述
      綦詳。而被告仍書列上開車輛請領清運款計45萬6600元，
      亦有板橋市賀伯颱風災後「垃圾、廢棄物」承包清除清運
      僱用機具車輛人力作業明細表21件在卷為憑（虛列情形詳
      如附表一所示之說明）。該等車輛所列清運之事實，係屬
      不實無疑。
（四）如附表二所示車輛：鄧源敦所有牌號RI-962車。鄧助墩所
      有牌號RN-089車、RK-270車、RO-818車，潘宗恩所有牌號
      RL-503號車，潘宗恩友人所有牌號HM-689、MU-563號車，
      廖福戰所有牌號GP-481車、牌號GP-470車，紳喬工程有限
      公司郭順明所有由QD-206蔡允長駕駛之牌號QD-206車，曾
      瑞麟所有牌號GB-178車，張文祥所有牌號AK-921車，吳明
      智所有牌號AM-8 67車，蔡國成所有牌號HM-396 車，陳火
      旺所有牌號QI-677車，陳樹松所有牌號QI-460車，洪長所
      有牌號QA-923車，洪添發所有牌號QJ-660車，陳慶竹所有
      牌號HG-566等車輛，雖有參與清運工作，惟清運天數及車
      次與「清運作業明細表」上所登載之事實不符，有以少報
      多之情事，亦據證人鄧源敦、鄧助墩、廖福戰、蔡允長、
      曾瑞麟、張文祥、吳明智、蔡國成、陳火旺、陳樹松、洪
      長於台北縣調查站及洪添發、洪志鴻、陳慶竹於原審證述
      在卷，並有廖福戰提出當時之估價單影本1 紙、板橋市賀
      伯颱風災後「垃圾、廢棄物」承包清除清運僱用機具車輛
      人力作業明細表21件在卷可憑。就此部分被告浮報金額84
      萬9300元（浮報情形詳如附表二所示之說明）之事實亦已
      灼然。
（五）被告雖辯稱：當時車輛大多由綽號肉圓之林炳曜（已死亡
      ）等人所招請，現場由伊與綽號大獅之陳武雄（已死亡）
      負責登載車輛之車號及清運車次，伊是依據林炳曜統算之
      車號及車次辦理請款，根本不知道實際載運之車輛及車次
      與林炳曜統算之車號、車次有如此大的差異，且當時事態
      急迫，24小時趕工清運，請款明細表上所登載之車輛司機
      於台北縣調查站詢問時均供稱係在夜間清運，工作時間自
      晚上 9、10點至翌日凌晨，顯然林炳曜並未將日間工作之
      車號送伊填載，應係林炳曜為求便利，將夜晚及日間清運
      之不同車輛併為1 部車號合併申報所致，如加計日間清運
      車次，即無浮報情事。惟查林炳曜、陳武雄業已死亡，無
      從查證，而辯護人聲請傳喚之證人余金火於本院審理時雖
      稱：八十五年八月二日時伊有受被告指示去現場監督車子
      清運垃圾，當時伊剛好碰到甲○○，他說板橋很髒亂，沒
      有車子，要伊幫他叫車去清運，伊有在現場清算車輛，伊
      聽一個老人說現場車輛有在發現金，直到垃圾清理完畢為
      止約有十天左右等語（見本院前審95年6月8日審判筆錄）
      。惟查證人余金火並未能釐清被告有無浮報清運款之事，
      且其所稱現場清運車輛有發現金乙節亦係聽聞而來之傳聞
      證據，故並不能為有利於被告之認定。參以被告於台北縣
      調查站88年10月6 日詢問時亦坦承明細表之車輛、清運車
      次「不太確實，本人可能有報錯車輛、車次之情形」等語
      ；再依被告所提出之卷附支出明細1 件，亦僅能證明支出
      94萬9400元之費用情形，被告始終未能提出支付各該車輛
      、機具費用之支出證明，足見被告此部分所辯，不足採信
      。
（六）又查被告虛報附表一之清運款45萬6600元、浮報附表二之
      清運款84萬9300元。雖被告總計領取 236萬9400元。惟附
      表三所示車輛及鏟裝機確有參與清運，分據證人許春田證
      稱：是綽號「肉圓」找我去清運，我開1部3.5噸、車牌FD
      -1698，我太太許陳切也開1部3.5噸、車牌HA-8789，另外
      找蔡新霖也開1部3.5噸的去，當時約定每車次1200元，另
      我還派1台鏟裝機去，約定1天8工時，工資6000元，前開3
      部車輛及鏟裝機共領得15萬元。證人許陳切證稱：我與先
      生一起參與清運，2人各開1部車，也有找蔡新霖去，還有
      1 台鏟裝機。證人蔡新霖證稱：許春田找我去參與清運，
      我開1部3.5噸、車牌HD-0086 之卡車，工資每車次1200元
      ，自己記車次向許春田報，許春田再往上報。證人蕭阿富
      證稱：是綽號「老獅」找我去清運，我開3.5噸、車牌FL-
      0405之小貨車參與清運，約定1車次1200元，共做5天，約
      30幾車次，領得4 萬多元。證人林慶章證稱：是綽號「老
      獅」找我去清運，我向朋友洪財陸借1部3.5噸、車牌QH-4
      98之小貨車參與清運，約定每車次1200元，共做5、6天，
      平均1天可清運7、8車次，領得5萬多元。證人戴永河證稱
      ：是綽號「老獅」找我去清運，我開鏟裝機，約定每天工
      資6000元，我工作時間是下午1點到晚上9點，共做6 天，
      領得 3萬6000元。證人林榮棟證稱：我工人戴永河開我所
      有之鏟裝機參與清運。足見上開車輛及鏟裝機應有參與清
      運工作，且上開車輛為清運作業明細表上所未列載部分，
      核計有29萬1600元（理由詳如附表三所示之說明），此部
      分被告漏未申報，自應於申報總額中扣除。另被告實際僱
      用車輛、機具之成本，乃僱傭雙方協議結果，屬契約自由
      原則，被告因而支出之成本，與被告向板橋市公所申報之
      費用間之差額，應係被告合法之利潤（詳如附表一、二、
      三所載）。公訴人認此部分係不法利得，及漏未查明未申
      報之29萬1600元部分，致誤認被告獲利 169萬4000元，容
      有未洽。
（七）綜上，被告上開簽註不實之「清運作業明細表」，併日邦
      公司發票，於85年9月7日持向板橋市公所清潔隊申報請領
      清運款，並獲核撥款項，計向板橋市公所詐取 101萬4300
      元之財物等事實，堪予認定。
三、次查被告是否受板橋市公所之委託負責協助驗收一節：
（一）本件係因賀伯颱風侵襲，造成板橋市江翠、社后、浮洲、
      新埔等地區51里嚴重淹水，並產生大量垃圾、廢棄物，板
      橋市公所主管人員巡視災區後，發現災區各里之垃圾及廢
      棄物數量龐大，非公所清潔隊及軍方在短期內可清運完成
      ，即經市長吳清池裁示，由清潔隊辦理招商僱用民間清運
      業者協助清運，清潔隊長丁○○即指派該隊第3 分隊分隊
      長丙○○承辦該項招商清運業務。丁○○、丙○○為爭取
      時效，清運災後垃圾、廢棄物，平息民怨，乃採處理災後
      緊急救災之權宜措施方式，除立即通知曾承作板橋市公所
      工程之廠商協助清運；另通知里長、市民代表找廠商協助
      清運。是故，被告雖有市民代表身分，但在承攬清運災後
      垃圾、廢棄物工作之交易上，被告承作清運而向政府請領
      價金，性質上應屬定作人之一方，難認有代表政府執行清
      運災後垃圾、廢棄物工作而為定作人之性質。
（二）又在災後清運工作上，丙○○固於85年8月6日簽呈動支災
      害準備金6250萬7000元僱用民間清運業者之機具、車輛協
      助清運，以車輛之噸重及清運車次來核發清運款，並在廠
      商陳報清運作業明細表中以作業區里長、市民代表切結證
      明，同時註明如有浮報，願負法律責任，經會主計、財政
      等單位，主任秘書黃承亮於85年8月8日批示核可，並報台
      北縣政府備查，補完成僱用民間清運業者協助清運之相關
      程序。而台北縣政府亦於85年8月7日以85北府主三字第27
      1486號函示各所屬鄉鎮市公所，賀伯颱風災害之緊急復舊
      工程及採購案件，可依機關營繕工程及購置定製變賣財務
      稽查條例第35條規定，不適用招標、比價、議價之規定等
      情，固據證人陳國勝、謝喜美、吳根爵（板橋市公所建設
      課課長）、賴金發（板橋市公所秘書室總務）於台北縣調
      查站證述甚詳（見偵查卷3第2頁至第5頁、第7頁至第11頁
      、第13頁至第15頁、第16頁至第18頁），以及證人丙○○
      於本院前審審理時亦證稱：「（代表是否有監督權？）我
      們那時候因為很亂，所以當時隊長有指示，才請他們監督
      」等語（見本院前審95年6月8日審判筆錄），復有台北縣
      政府85年8月7日85北府主三字第271486號函在卷可稽。惟
      按被告係市民代表，本質上為政府執行行政業務之監督機
      關，與政府執行災後清運垃圾、廢棄物工作應係處於對立
      或制衡地位，縱有協助清運豈能認監督或驗收之責？況且
      ：(1). 證人丙○○於台北縣調查站先後證稱：「我負責審
      查清運業者陳報之清運資料，及核算該核發多少清運款給
      清運業者，災後清運工作結束後，日邦公司請領清運款經
      我核章後，另經隊長丁○○審核，再經主計核章製作傳票
      ，再交財政、主秘核章，交由出納支付款項」、「核對車
      輛清運進場單是隊長丁○○指示乙○○核對，乙○○整理
      核對後製作請領工程款項目單，我在驗收上簽章，甲○○
      即可據此請領工程款」等語（見第21428號偵查卷2第27頁
      至第29頁、第1148 號他字卷第14頁背面至第15頁）；(2).
      證人乙○○（即板橋市公所清潔隊文書人員）於台北縣調
      查站證稱：除彙整相關書表及經辦承包商請款作業外，亦
      有負責於清運期間與承包商或監工之里長、市民代表聯繫
      查記清運事宜，當時隊長丁○○曾交付我與承包商聯繫查
      記清運地點等語（見第21428號偵查卷2 第39頁）；(3).證
      人丁○○（即板橋市公所清潔隊長）於台北縣調查站證稱
      ：本件丙○○根據縣府指示函及主秘之批示，通知受災之
      各里長至公所領取相關明細表及價錢表，請里長僱用業者
      清運，並請里長驗收登記於作業明細表上，里長查核受僱
      業者相關數量詳載於作業明細表上，並簽章確認送清潔隊
      請款，該隊收件後由乙○○彙整製表，並在經辦人欄用印
      陳核，分隊長丙○○檢查無誤核章後送我複核，通過後送
      主計、財政課長、首長核定後付款，市民代表不可代里長
      僱用業者並查驗登載於作業明細表上申請費用，由甲○○
      簽證日邦公司之明細表係承辦人丙○○蓋章通過送給我複
      核，因多件同時送來，我未仔細看才用印通過。複核目的
      在於查核行政程序是否完備及相關憑證、金額是否正確，
      依規定本案不可以複核通過，但我複核時未注意。我未盡
      責複核，是有可能造成浮報的情形沒錯，因為請款須經過
      我核章，我沒有核章及其他相關人核章，甲○○領不到錢
      等語（見第21428號偵查卷2第55頁至第60頁）。以上證人
      在本院審理時，亦是認清運現場清潔隊派有稽查無訛。是
      故，被告請款前在作業明細表上切結，應認係為承攬之一
      方證明，非可認係受定作一方（政府）之委託執行驗收。
      徵之(1). 證人陳國勝於台北縣調查站證稱：賀伯風災清運
      工程驗收須由業務單位依規定程序驗收辦理。該清運工程
      ，民意代表不可以驗收或出具驗收證明，因為市民代表不
      能代表行政機關驗收或出具驗收證明，縱然經單位首長批
      示同意，主計單位審核時也不可准予核銷，我也不會同意
      。業務單位依明細表為驗收證明，並由市民代表出具驗收
      證明，業務單位再據以向主計單位核銷請款，是不合規定
      的，因為驗收或證明人依該明細表負責驗收，不可委由民
      意代表出具證明驗收。而日邦公司向公所請款，出具之驗
      收或證明人為清潔隊的丙○○，所以主計單位認定的驗收
      人或證明人為丙○○，不可由甲○○證明驗收，該明細表
      應由丙○○負責驗收（見第21428號偵查卷3第4頁至第5頁
      ）。(2). 證人謝喜美於台北縣調查站證稱：本件在招標、
      比價、議價上可從權處理，但未規定驗收可從權處理，故
      驗收仍須依規定辦理。本件驗收程序，應該是發包完工後
      ，業務單位派人驗收並通知相關單位監辦，驗收合格後業
      務單位先行審核單據、憑證送主計單位報銷，經主計單位
      審核，再送財政單位付款，民代不可驗收或出具驗收證明
      ，只有業務單位才可派員驗收，一定要市公所行政單位人
      員才可驗收，市民代表不可代表驗收，只能會同行政單位
      人員勘查。代表不可以出具該驗收證明，如果我審核以市
      民代表出具的驗收證明我不會同意核銷，當時由業務單位
      （清潔隊）審核後送給我，我都同意核實（見第21428 號
      偵查卷3第9頁至第10頁）。(3). 證人賴金發（即板橋市公
      所秘書室總務）證稱：本件縣府271486號函只規定招標、
      比價、議價可從權辦理，未規定驗收可從權辦理，驗收要
      依規定辦理，本案在驗收上清潔隊可請清潔隊各分隊依轄
      區驗收，另要會同主計和政風單位監驗，也可找該里里長
      驗收，市代會代表不可驗收，青翠里等工程由市民代表甲
      ○○驗收不合法，依規定市民代表不能驗收，甲○○不具
      有出證明驗收之人，所以該證明單是非法，不能做為驗收
      證明等語（見第21428號偵查卷3第17頁至第18頁）。益見
      被告並非代表政府執行驗收業務甚明。至於在本案發生時
      ，證人丁○○時任清潔隊長、丙○○任第3 分隊長、黃承
      亮任主任秘書，關於本件災後清運垃圾、廢棄物均負有執
      行委外清運或覆核清運、請款事宜，茲發生申報與給款不
      實情事，恐自己涉及刑事獲行政責任，難免諉稱委外驗收
      以卸責之詞，不能遽信。
（三）綜上，端憑本件事證，上不足以證明被告係受板橋市公所
      之委託而執行驗收之公務。
四、核被告所為，其利用不知情之人製作業務上登載不實之作業
    明細表，為間接正犯，又自己登載業務上不實之切結，且持
    之行使，均係犯刑法第刑法第216條、第215條行使業務文書
    登載不實罪，其中製作業務上不實文書部分，為高度之行使
    業務登載不實文書行為所吸收，不另論罪。而行使業務上登
    載不實文書以訛詐清運款，又犯刑法第339條第1項詐欺罪，
    行使業務上登載不實文書與詐欺之間，具有方法、結果之牽
    連關係，為牽連犯，應從一重以詐欺罪處斷，又基於概括犯
    意數次犯同一罪名之罪，為連續犯，應以一罪論。被告行為
    後，刑法業於94年2月2日修正，95年7月1日施行，刑法第55
    條、第56條牽連犯與詐欺犯之規定雖已刪除，但比較新舊法
    結果，已行為時之法律對於被告較有利，故應依刑法第2 條
    第1 項前段規定適用行為時法律，論以牽連犯與連續犯。公
    訴人起訴法條應予變更。
    原審予以論科，固非無見。惟原判決認被告係受板橋市公所
    之委託而執行驗收之公務，利用職權之機會圖利，即有違誤
    。被告上訴意旨否認犯罪，固非可取，然原判決既有可議，
    即屬不可維持，本院自應將原判決撤銷改判。
五、茲查被告身為地方民意代表，於地方遭受颱風肆虐，家園亟
    待整頓之際，不思竭盡心力服務選民之時，竟利用地方政府
    委外清運災後垃圾、廢棄物機會，訛詐垃圾、廢棄物清運費
    用，不生悲憫之心，反而斂取災害財，惡行重大，量刑允宜
    從重，以儆來茲。爰處以如主文所示之刑，以資懲戒。
據上論斷，應依刑事訴訟法第369條第1項前段、第364條、第299
條第1項前段、第300條，修正前刑法第55 條、第56條、刑法第2
條第1項前段、第339條第1項、第215條、第216 條，罰金罰鍰提
高標準條例第1條前段，判決如主文。
本案經檢察官黃全祿到庭執行職務。
中　　華　　民　　國　　96　　年　　9 　　月　　5 　　日
                　刑事第五庭　審判長法　官　吳　敦
                                　　法　官　張傳栗
                                　　法　官　陳祐治
以上正本證明與原本無異。
如不服本判決，應於收受送達後十日內向本院提出上訴書狀，其
未敘述上訴之理由者並得於提起上訴後十日內向本院補提理由書
（均須按他造當事人之人數附繕本）。
                                　　書記官　蔡慧娟
中　　華　　民　　國　　96　　年　　9 　　月　　5 　　日
附表一：未參與清運車輛及虛報金額
┌──┬────┬──┬──┬──┬──┬──┬────┬───────┐
│編號│車    號│車輛│申報│申報│總計│單價│申報金額│    犯罪情形  │
│    │        │總重│日期│車次│    │(元)│(新台幣)│    證    據  │
│    │        │    │    │    │    │    │        │              │
├──┼────┼──┼──┼──┼──┼──┼────┼───────┤
│一  │RL_508  │6.4 │8.2 │11  │11  │1200│13200   │一、該車李秋狄│
│    │        │噸  ├──┼──┤    │    │        │    所屬昱宏實│
│    │        │    │8.3 │    │    │    │        │    業社所有。│
│    │        │    ├──┼──┤    │    │        │    用於載運工│
│    │        │    │8.4 │    │    │    │        │    程挖土機，│
│    │        │    ├──┼──┤    │    │        │    無裝載及傾│
│    │        │    │8.5 │    │    │    │        │    卸功能。故│
│    │        │    ├──┼──┤    │    │        │    未參與清運│
│    │        │    │8.6 │    │    │    │        │    。        │
│    │        │    ├──┼──┤    │    │        │二、李秋狄調查│
│    │        │    │8.7 │    │    │    │        │    筆錄（八十│
│    │        │    ├──┼──┤    │    │        │    八年度偵字│
│    │        │    │    │    │    │    │        │    第二一四二│
│    │        │    │    │    │    │    │        │    八號第二卷│
│    │        │    │    │    │    │    │        │    第一０三頁│
│    │        │    │    │    │    │    │        │    ）        │
│    │        │    │    │    │    │    │        │              │
├──┼────┼──┼──┼──┼──┼──┼────┼───────┤
│二  │GI_460  │8.8 │8.2 │12  │48  │1500│72000   │一、該車車主張│
│    │        │噸  ├──┼──┤    │    │        │    清玉，靠行│
│    │        │    │8.3 │13  │    │    │        │    謝典昌之安│
│    │        │    ├──┼──┤    │    │        │    程交通股份│
│    │        │    │8.4 │12  │    │    │        │    有限公司。│
│    │        │    ├──┼──┤    │    │        │    為台東市車│
│    │        │    │8.5 │11  │    │    │        │    。屬二一噸│
│    │        │    ├──┼──┤    │    │        │    砂石車。未│
│    │        │    │8.6 │    │    │    │        │    參與清運。│
│    │        │    ├──┼──┤    │    │        │二、謝典昌調查│
│    │        │    │8.7 │    │    │    │        │    筆錄（八十│
│    │        │    ├──┼──┤    │    │        │    八年度偵字│
│    │        │    │    │    │    │    │        │    第二一四二│
│    │        │    │    │    │    │    │        │    八號第二卷│
│    │        │    │    │    │    │    │        │    第六八頁）│
│    │        │    │    │    │    │    │        │    。        │
├──┼────┼──┼──┼──┼──┼──┼────┼───────┤
│三  │GI_677  │8.8 │8.2 │12  │50  │1500│75000   │一、該車靠行於│
│    │        │噸  ├──┼──┤    │    │        │    吳旭民之華│
│    │        │    │8.3 │13  │    │    │        │    盛貨運有限│
│    │        │    ├──┼──┤    │    │        │    公司，於八│
│    │        │    │8.4 │12  │    │    │        │    十四年四月│
│    │        │    ├──┼──┤    │    │        │    間即報廢繳│
│    │        │    │8.5 │13  │    │    │        │    銷牌照。故│
│    │        │    ├──┼──┤    │    │        │    未參與清運│
│    │        │    │8.6 │    │    │    │        │    。        │
│    │        │    ├──┼──┤    │    │        │二、吳旭民調查│
│    │        │    │8.7 │    │    │    │        │    筆錄（八十│
│    │        │    ├──┼──┤    │    │        │    八年度偵字│
│    │        │    │    │    │    │    │        │    第二一四二│
│    │        │    │    │    │    │    │        │    八號第三卷│
│    │        │    │    │    │    │    │        │    第六一頁）│
│    │        │    │    │    │    │    │        │    。        │
├──┼────┼──┼──┼──┼──┼──┼────┼───────┤
│四  │QA_896  │8.8 │8.2 │12  │47  │1500│70500   │一、該車屬合興│
│    │        │噸  ├──┼──┤    │    │        │    預拌混凝土│
│    │        │    │8.3 │12  │    │    │        │    股份有限公│
│    │        │    ├──┼──┤    │    │        │    司所有，為│
│    │        │    │8.4 │12  │    │    │        │    二一噸重之│
│    │        │    ├──┼──┤    │    │        │    預拌混凝土│
│    │        │    │8.5 │11  │    │    │        │    車。無法清│
│    │        │    ├──┼──┤    │    │        │    運。      │
│    │        │    │8.6 │    │    │    │        │二、劉智湧調查│
│    │        │    ├──┼──┤    │    │        │    筆錄（八十│
│    │        │    │8.7 │    │    │    │        │    八年度偵字│
│    │        │    ├──┼──┤    │    │        │    第二一四二│
│    │        │    │    │    │    │    │        │    八號第一卷│
│    │        │    │    │    │    │    │        │    第一九頁）│
│    │        │    │    │    │    │    │        │              │
├──┼────┼──┼──┼──┼──┼──┼────┼───────┤
│五  │QU_875或│8.8 │8.2 │11  │47  │1500│70500   │一、QU_875無此│
│    │QV_875  │噸  ├──┼──┤    │    │        │    車籍資料。│
│    │        │    │8.3 │13  │    │    │        │    QV_875係水│
│    │        │    ├──┼──┤    │    │        │    泥攪拌車。│
│    │        │    │8.4 │12  │    │    │        │    無清運功能│
│    │        │    ├──┼──┤    │    │        │    。        │
│    │        │    │8.5 │11  │    │    │        │二、88.09.23竹│
│    │        │    ├──┼──┤    │    │        │    監桃字第20│
│    │        │    │8.6 │    │    │    │        │    268號函。 │
│    │        │    ├──┼──┤    │    │        │              │
│    │        │    │8.7 │    │    │    │        │              │
│    │        │    ├──┼──┤    │    │        │              │
│    │        │    │    │    │    │    │        │              │
├──┼────┼──┼──┼──┼──┼──┼────┼───────┤
│六  │QJ_896  │8.8 │8.2 │11  │70  │1500│105000  │一、該車屬三國│
│    │        │噸  ├──┼──┤    │    │        │    挖土機械企│
│    │        │    │8.3 │13  │    │    │        │    業社所有。│
│    │        │    ├──┼──┤    │    │        │    未參與清運│
│    │        │    │8.4 │12  │    │    │        │    。        │
│    │        │    ├──┼──┤    │    │        │二、廖福戰、陳│
│    │        │    │8.5 │11  │    │    │        │    樹松調查筆│
│    │        │    ├──┼──┤    │    │        │    錄（八十八│
│    │        │    │8.6 │13  │    │    │        │    年度偵字第│
│    │        │    ├──┼──┤    │    │        │    二一四二八│
│    │        │    │8.7 │10  │    │    │        │    號第二卷第│
│    │        │    ├──┼──┤    │    │        │    一三三至一│
│    │        │    │    │    │    │    │        │    三六頁）  │
│    │        │    │    │    │    │    │        │              │
├──┼────┼──┼──┼──┼──┼──┼────┼───────┤
│七  │RP_435  │6.4 │8.2 │10  │42  │1200│50400   │一、該車屬大昇│
│    │        │噸  ├──┼──┤    │    │        │    企業社所有│
│    │        │    │8.3 │    │    │    │        │    。未參與清│
│    │        │    ├──┼──┤    │    │        │    運。      │
│    │        │    │8.4 │    │    │    │        │二、邱垂寬調查│
│    │        │    ├──┼──┤    │    │        │    筆錄（八十│
│    │        │    │8.5 │13  │    │    │        │    八年度偵字│
│    │        │    ├──┼──┤    │    │        │    第二一四二│
│    │        │    │8.6 │13  │    │    │        │    八號第一卷│
│    │        │    ├──┼──┤    │    │        │    第三五頁、│
│    │        │    │8.7 │6   │    │    │        │    本院八十九│
│    │        │    ├──┼──┤    │    │        │    年三月十六│
│    │        │    │    │    │    │    │        │    日筆錄）  │
├──┼────┼──┼──┼──┼──┼──┼────┼───────┤
│    │        │    │    │    │    │總計│456600元│              │
│    │        │    │    │    │    │虛報│        │              │
│    │        │    │    │    │    │    │        │              │
└──┴────┴──┴──┴──┴──┴──┴────┴───────┘
附表二：參與清運車輛浮報金額
┌──┬────┬──┬──┬──┬──┬──┬────┬───────┐
│編號│車    號│車輛│申報│申報│總計│單價│申報金額│犯罪情形      │
│    │        │總重│日期│車次│    │(元)│(新台幣)│證    據      │
│    │        │    │    │    │    │    │        │              │
├──┼────┼──┼──┼──┼──┼──┼────┼───────┤
│一  │RI_962  │6.4 │8.2 │11  │67  │1200│80400   │一、鄧源敦證稱│
│    │        │噸  ├──┼──┤    │    │        │    ：該車係三│
│    │        │    │8.3 │12  │    │    │        │    ．五噸小貨│
│    │        │    ├──┼──┤    │    │        │    車。共清運│
│    │        │    │8.4 │12  │    │    │        │    五天，實際│
│    │        │    ├──┼──┤    │    │        │    清運三十車│
│    │        │    │8.5 │13  │    │    │        │    次。每車次│
│    │        │    ├──┼──┤    │    │        │    一千二百元│
│    │        │    │8.6 │13  │    │    │        │    ，據此應申│
│    │        │    ├──┼──┤    │    │        │    報金額三萬│
│    │        │    │8.7 │6   │    │    │        │    六千元。  │
│    │        │    ├──┼──┤    │    │        │二、浮報四萬四│
│    │        │    │    │    │    │    │        │    千四百元。│
│    │        │    │    │    │    │    │        │三、鄧源敦證詞│
│    │        │    │    │    │    │    │        │    （八十八年│
│    │        │    │    │    │    │    │        │    度偵字第二│
│    │        │    │    │    │    │    │        │    一四二八號│
│    │        │    │    │    │    │    │        │    第二卷第一│
│    │        │    │    │    │    │    │        │    ０五頁）及│
│    │        │    │    │    │    │    │        │    記事本一頁│
│    │        │    │    │    │    │    │        │    。        │
├──┼────┼──┼──┼──┼──┼──┼────┼───────┤
│二  │RN_089  │6.4 │8.2 │11  │67  │1200│80400   │一、鄧助墩證稱│
│    │        │噸  ├──┼──┤    │    │        │    ：該車係三│
│    │        │    │8.3 │12  │    │    │        │    ．五噸小貨│
│    │        │    ├──┼──┤    │    │        │    車。共清運│
│    │        │    │8.4 │12  │    │    │        │    五天，每天│
│    │        │    ├──┼──┤    │    │        │    平均七車次│
│    │        │    │8.5 │13  │    │    │        │    。據此，共│
│    │        │    ├──┼──┤    │    │        │    清運三十五│
│    │        │    │8.6 │13  │    │    │        │    車次，每車│
│    │        │    ├──┼──┤    │    │        │    次一千二百│
│    │        │    │8.7 │6   │    │    │        │    元，應申報│
│    │        │    ├──┼──┤    │    │        │    金額四萬二│
│    │        │    │    │    │    │    │        │    千元。    │
│    │        │    │    │    │    │    │        │二、浮報三萬八│
│    │        │    │    │    │    │    │        │    千四百元。│
│    │        │    │    │    │    │    │        │三、鄧助墩證詞│
│    │        │    │    │    │    │    │        │    （八十八年│
│    │        │    │    │    │    │    │        │    度偵字第二│
│    │        │    │    │    │    │    │        │    一四二八號│
│    │        │    │    │    │    │    │        │    第二卷第一│
│    │        │    │    │    │    │    │        │    五二頁）。│
├──┼────┼──┼──┼──┼──┼──┼────┼───────┤
│三  │RK_270  │6.4 │8.2 │10  │66  │1200│79200   │一、鄧助墩證稱│
│    │        │噸  ├──┼──┤    │    │        │    ：RK_270及│
│    │        │    │8.3 │12  │    │    │        │    RO_818實際│
│    │        │    ├──┼──┤    │    │        │    每天僅一車│
│    │        │    │8.4 │12  │    │    │        │    參與清運。│
│    │        │    ├──┼──┤    │    │        │    共清運五天│
│    │        │    │8.5 │13  │    │    │        │    ，每天平均│
│    │        │    ├──┼──┤    │    │        │    七車次。據│
│    │        │    │8.6 │13  │    │    │        │    此共清運三│
│    │        │    ├──┼──┤    │    │        │    十五車次。│
│    │        │    │8.7 │6   │    │    │        │二、因二車係分│
│    │        │    ├──┼──┤    │    │        │    別於何日參│
│    │        │    │    │    │    │    │        │    與清運不明│
│    │        │    │    │    │    │    │        │    。且二車申│
│    │        │    │    │    │    │    │        │    報單價分別│
│    │        │    │    │    │    │    │        │    為一千二百│
│    │        │    │    │    │    │    │        │    元及一千五│
│    │        │    │    │    │    │    │        │    百元二種，│
│    │        │    │    │    │    │    │        │    依「罪證有│
├──┼────┼──┼──┼──┼──┼──┼────┤    疑，利歸被│
│四  │RO_818  │8.8 │8.2 │12  │55  │1500│82500   │    告」之原則│
│    │        │噸  ├──┼──┤    │    │        │    ，本院認應│
│    │        │    │8.3 │    │    │    │        │    以每車次一│
│    │        │    ├──┼──┤    │    │        │    千五百元計│
│    │        │    │8.4 │12  │    │    │        │    價。據此，│
│    │        │    ├──┼──┤    │    │        │    應申報金額│
│    │        │    │8.5 │11  │    │    │        │    為五萬二千│
│    │        │    ├──┼──┤    │    │        │    五百元。  │
│    │        │    │8.6 │14  │    │    │        │二、二車共浮報│
│    │        │    ├──┼──┤    │    │        │    十萬九千二│
│    │        │    │8.7 │6   │    │    │        │    百元。    │
│    │        │    ├──┼──┤    │    │        │三、鄧助墩證詞│
│    │        │    │    │    │    │    │        │    （八十八年│
│    │        │    │    │    │    │    │        │    度偵字第二│
│    │        │    │    │    │    │    │        │    一四二八號│
│    │        │    │    │    │    │    │        │    第二卷第一│
│    │        │    │    │    │    │    │        │    五五頁）。│
│    │        │    │    │    │    │    │        │              │
├──┼────┼──┼──┼──┼──┼──┼────┼───────┤
│五  │HM_689  │8.8 │8.2 │    │36  │1500│54000   │一、鄧助墩證稱│
│    │        │噸  ├──┼──┤    │    │        │    ：RL_503係│
│    │        │    │8.3 │13  │    │    │        │    潘宗恩之車│
│    │        │    ├──┼──┤    │    │        │    輛、HM_689│
│    │        │    │8.4 │12  │    │    │        │    及MU_563係│
│    │        │    ├──┼──┤    │    │        │    潘宗恩朋友│
│    │        │    │8.5 │11  │    │    │        │    之車輛。彼│
│    │        │    ├──┼──┤    │    │        │    等約工作三│
│    │        │    │8.6 │    │    │    │        │    至四天，每│
│    │        │    ├──┼──┤    │    │        │    天清運七車│
│    │        │    │8.7 │    │    │    │        │    次。據此HM│
│    │        │    ├──┼──┤    │    │        │    _689、MU_5│
│    │        │    │    │    │    │    │        │    63各申報清│
│    │        │    │    │    │    │    │        │    運三天，每│
│    │        │    │    │    │    │    │        │    天七車次計│
│    │        │    │    │    │    │    │        │    算，應係各│
│    │        │    │    │    │    │    │        │    清運二十一│
│    │        │    │    │    │    │    │        │    車次。每車│
│    │        │    │    │    │    │    │        │    次一千五百│
├──┼────┼──┼──┼──┼──┼──┼────┤    元，則HM_6│
│六  │MU_563  │8.8 │8.2 │    │38  │1500│57000   │    89、MU_563│
│    │        │噸  ├──┼──┤    │    │        │    各應申報三│
│    │        │    │8.3 │13  │    │    │        │    萬一千五百│
│    │        │    ├──┼──┤    │    │        │    元。RL_503│
│    │        │    │8.4 │12  │    │    │        │    係清運二十│
│    │        │    ├──┼──┤    │    │        │    一車次。每│
│    │        │    │8.5 │13  │    │    │        │    車次一千二│
│    │        │    ├──┼──┤    │    │        │    百元，應申│
│    │        │    │8.6 │    │    │    │        │    報二萬五千│
│    │        │    ├──┼──┤    │    │        │    二百元。  │
│    │        │    │8.7 │    │    │    │        │二、據此HM_689│
│    │        │    ├──┼──┤    │    │        │    浮報二萬二│
│    │        │    │    │    │    │    │        │    千五百元。│
│    │        │    │    │    │    │    │        │    MU_563浮報│
│    │        │    │    │    │    │    │        │    二萬五千五│
│    │        │    │    │    │    │    │        │    百元。    │
│    │        │    │    │    │    │    │        │    RL_503浮報│
│    │        │    │    │    │    │    │        │    二萬八千八│
│    │        │    │    │    │    │    │        │    百元。    │
├──┼────┼──┼──┼──┼──┼──┼────┤三、鄧助墩證詞│
│七  │RL_503  │6.4 │8.2 │    │45  │1200│54000   │    （八十八年│
│    │        │噸  ├──┼──┤    │    │        │    度偵字第二│
│    │        │    │8.3 │    │    │    │        │    一四二八號│
│    │        │    ├──┼──┤    │    │        │    第二卷第一│
│    │        │    │8.4 │12  │    │    │        │    五五頁）。│
│    │        │    ├──┼──┤    │    │        │              │
│    │        │    │8.5 │13  │    │    │        │              │
│    │        │    ├──┼──┤    │    │        │              │
│    │        │    │8.6 │14  │    │    │        │              │
│    │        │    ├──┼──┤    │    │        │              │
│    │        │    │8.7 │6   │    │    │        │              │
│    │        │    ├──┼──┤    │    │        │              │
│    │        │    │    │    │    │    │        │              │
├──┼────┼──┼──┼──┼──┼──┼────┼───────┤
│八  │GP_481  │8.8 │8.2 │12  │72  │1500│108000  │一、廖福戰證稱│
│    │        │噸  ├──┼──┤    │    │        │    ：GP_481及│
│    │        │    │8.3 │13  │    │    │        │    GP_470車輛│
│    │        │    ├──┼──┤    │    │        │    均其所有，│
│    │        │    │8.4 │12  │    │    │        │    實際每日僅│
│    │        │    ├──┼──┤    │    │        │    派一車參與│
│    │        │    │8.5 │12  │    │    │        │    清運六天。│
│    │        │    ├──┼──┤    │    │        │    平均每日清│
│    │        │    │8.6 │13  │    │    │        │    運七、八車│
│    │        │    ├──┼──┤    │    │        │    次，依「罪│
│    │        │    │8.7 │10  │    │    │        │    證有疑，利│
│    │        │    ├──┼──┤    │    │        │    歸被告」原│
│    │        │    │    │    │    │    │        │    則，平均每│
│    │        │    │    │    │    │    │        │    日以清運八│
│    │        │    │    │    │    │    │        │    車次計算。│
│    │        │    │    │    │    │    │        │    二車共計清│
│    │        │    │    │    │    │    │        │    運四十八車│
│    │        │    │    │    │    │    │        │    次，每車次│
│    │        │    │    │    │    │    │        │    一千五百元│
├──┼────┼──┼──┼──┼──┼──┼────┤    ，據此應申│
│九  │GP_470  │8.8 │8.2 │12  │73  │1500│109500  │    報金額七萬│
│    │        │噸  ├──┼──┤    │    │        │    二千元。  │
│    │        │    │8.3 │13  │    │    │        │二、二車共浮報│
│    │        │    ├──┼──┤    │    │        │    十四萬五千│
│    │        │    │8.4 │12  │    │    │        │    五百元。  │
│    │        │    ├──┼──┤    │    │        │三、廖福戰證詞│
│    │        │    │8.5 │13  │    │    │附註：8.│    （八十八年│
│    │        │    ├──┼──┤    │    │5申報13 │    度偵字第二│
│    │        │    │8.6 │13  │    │    │車次，起│    一四二八號│
│    │        │    ├──┼──┤    │    │訴書誤載│    第二卷第一│
│    │        │    │8.7 │10  │    │    │為12車次│    三五頁、第│
│    │        │    ├──┼──┤    │    │。故申報│    三卷第六一│
│    │        │    │    │    │    │    │金額亦誤│    頁。）    │
│    │        │    │    │    │    │    │載為1080│              │
│    │        │    │    │    │    │    │00。    │              │
│    │        │    │    │    │    │    │        │              │
├──┼────┼──┼──┼──┼──┼──┼────┼───────┤
│十  │QD_206  │8.8 │8.2 │11  │47  │1500│70500   │一、蔡允長證稱│
│    │        │噸  ├──┼──┤    │    │        │    ：僅參與清│
│    │        │    │8.3 │13  │    │    │        │    運二天，每│
│    │        │    ├──┼──┤    │    │        │    天清運四車│
│    │        │    │8.4 │12  │    │    │        │    次。據此共│
│    │        │    ├──┼──┤    │    │        │    清運八車次│
│    │        │    │8.5 │11  │    │    │        │    ，每車次一│
│    │        │    ├──┼──┤    │    │        │    千五百元，│
│    │        │    │8.6 │    │    │    │        │    應申報金額│
│    │        │    ├──┼──┤    │    │        │    為一萬二千│
│    │        │    │8.7 │    │    │    │        │    元。      │
│    │        │    ├──┼──┤    │    │        │二、浮報五萬八│
│    │        │    │    │    │    │    │        │    千五百元。│
│    │        │    │    │    │    │    │        │三、蔡允長證詞│
│    │        │    │    │    │    │    │        │    （八十八年│
│    │        │    │    │    │    │    │        │    度偵字第二│
│    │        │    │    │    │    │    │        │    一四二八號│
│    │        │    │    │    │    │    │        │    第二卷第一│
│    │        │    │    │    │    │    │        │    四三頁）。│
│    │        │    │    │    │    │    │        │              │
├──┼────┼──┼──┼──┼──┼──┼────┼───────┤
│十一│GB_178  │8.8 │8.2 │11  │60  │1500│90000   │一、曾瑞麟證稱│
│    │        │噸  ├──┼──┤    │    │        │    ：僅參與清│
│    │        │    │8.3 │14  │    │    │        │    運一天，清│
│    │        │    ├──┼──┤    │    │        │    運六、七車│
│    │        │    │8.4 │12  │    │    │        │    次。輪胎被│
│    │        │    ├──┼──┤    │    │        │    刺破後，即│
│    │        │    │8.5 │    │    │    │        │    不願再清運│
│    │        │    ├──┼──┤    │    │        │    。依「罪證│
│    │        │    │8.6 │13  │    │    │        │    有疑，利歸│
│    │        │    ├──┼──┤    │    │        │    被告」原則│
│    │        │    │8.7 │10  │    │    │        │    ，以清運七│
│    │        │    ├──┼──┤    │    │        │    車次計算。│
│    │        │    │    │    │    │    │        │    每車次一千│
│    │        │    │    │    │    │    │        │    五百元，據│
│    │        │    │    │    │    │    │        │    此應申報金│
│    │        │    │    │    │    │    │        │    額為一萬零│
│    │        │    │    │    │    │    │        │    五百元。  │
│    │        │    │    │    │    │    │        │二、浮報七萬九│
│    │        │    │    │    │    │    │        │    千五百元。│
│    │        │    │    │    │    │    │        │三、曾瑞麟證詞│
│    │        │    │    │    │    │    │        │    （八十八年│
│    │        │    │    │    │    │    │        │    度偵字第二│
│    │        │    │    │    │    │    │        │    一四二八號│
│    │        │    │    │    │    │    │        │    第二卷第一│
│    │        │    │    │    │    │    │        │    四一頁）。│
│    │        │    │    │    │    │    │        │              │
├──┼────┼──┼──┼──┼──┼──┼────┼───────┤
│十二│AK_921  │8.8 │8.2 │11  │70  │1500│105000  │一、張文祥證稱│
│    │        │噸  ├──┼──┤    │    │        │    ：參與清運│
│    │        │    │8.3 │12  │    │    │        │    三至四天，│
│    │        │    ├──┼──┤    │    │        │    平均每日清│
│    │        │    │8.4 │12  │    │    │        │    運約六車次│
│    │        │    ├──┼──┤    │    │        │    。依「罪證│
│    │        │    │8.5 │11  │    │    │        │    有疑，利歸│
│    │        │    ├──┼──┤    │    │        │    被告」原則│
│    │        │    │8.6 │14  │    │    │        │    ，以清運四│
│    │        │    ├──┼──┤    │    │        │    天，每天清│
│    │        │    │8.7 │10  │    │    │        │    運六車次計│
│    │        │    ├──┼──┤    │    │        │    算，共清運│
│    │        │    │    │    │    │    │        │    二十四車次│
│    │        │    │    │    │    │    │        │    ，每車次一│
│    │        │    │    │    │    │    │        │    千五百元。│
│    │        │    │    │    │    │    │        │    據此應申報│
│    │        │    │    │    │    │    │        │    金額為三萬│
│    │        │    │    │    │    │    │        │    六千元。  │
│    │        │    │    │    │    │    │        │二、浮報六萬九│
│    │        │    │    │    │    │    │        │    千元。    │
│    │        │    │    │    │    │    │        │三、張文祥證詞│
│    │        │    │    │    │    │    │        │    （八十八年│
│    │        │    │    │    │    │    │        │    度偵字第二│
│    │        │    │    │    │    │    │        │    一四二八號│
│    │        │    │    │    │    │    │        │    第二卷第八│
│    │        │    │    │    │    │    │        │    ０頁）。  │
│    │        │    │    │    │    │    │        │              │
├──┼────┼──┼──┼──┼──┼──┼────┼───────┤
│十三│AM_867  │8.8 │8.2 │12  │61  │1500│91500   │一、吳明智證稱│
│    │        │噸  ├──┼──┤    │    │        │    ：參與清運│
│    │        │    │8.3 │13  │    │    │        │    四天，有二│
│    │        │    ├──┼──┤    │    │        │    天工作半天│
│    │        │    │8.4 │12  │    │    │        │    ，平均每日│
│    │        │    ├──┼──┤    │    │        │    清運六車次│
│    │        │    │8.5 │    │    │    │        │    。共清運十│
│    │        │    ├──┼──┤    │    │        │    八至二十車│
│    │        │    │8.6 │14  │    │    │        │    次。依「罪│
│    │        │    ├──┼──┤    │    │        │    證有疑，利│
│    │        │    │8.7 │10  │    │    │        │    歸被告」原│
│    │        │    ├──┼──┤    │    │        │    則，以清運│
│    │        │    │    │    │    │    │        │    二十車次計│
│    │        │    │    │    │    │    │        │    算，每車次│
│    │        │    │    │    │    │    │        │    一千五百元│
│    │        │    │    │    │    │    │        │    。據此應申│
│    │        │    │    │    │    │    │        │    報金額為三│
│    │        │    │    │    │    │    │        │    萬元。    │
│    │        │    │    │    │    │    │        │二、浮報六萬一│
│    │        │    │    │    │    │    │        │    千五百元。│
│    │        │    │    │    │    │    │        │三、吳明智證詞│
│    │        │    │    │    │    │    │        │    （八十八年│
│    │        │    │    │    │    │    │        │    度偵字第二│
│    │        │    │    │    │    │    │        │    一四二八號│
│    │        │    │    │    │    │    │        │    第二卷第一│
│    │        │    │    │    │    │    │        │    三八頁）。│
│    │        │    │    │    │    │    │        │              │
├──┼────┼──┼──┼──┼──┼──┼────┼───────┤
│十四│HM_396  │8.8 │8.2 │11  │35  │1500│52500   │一、蔡國成證稱│
│    │        │噸  ├──┼──┤    │    │        │    ：其於八十│
│    │        │    │8.3 │12  │    │    │        │    五年八月四│
│    │        │    ├──┼──┤    │    │        │    、五、六日│
│    │        │    │8.4 │12  │    │    │        │    ，共三天參│
│    │        │    ├──┼──┤    │    │        │    與清運，每│
│    │        │    │8.5 │    │    │    │        │    日清運六車│
│    │        │    ├──┼──┤    │    │        │    次。據此共│
│    │        │    │8.6 │    │    │    │        │    清運十八車│
│    │        │    ├──┼──┤    │    │        │    次，每車次│
│    │        │    │8.7 │    │    │    │        │    一千五百元│
│    │        │    ├──┼──┤    │    │        │    ，應申報金│
│    │        │    │    │    │    │    │        │    額為二萬七│
│    │        │    │    │    │    │    │        │    千元。    │
│    │        │    │    │    │    │    │        │二、浮報二萬五│
│    │        │    │    │    │    │    │        │    千五百元。│
│    │        │    │    │    │    │    │        │三、蔡國成證詞│
│    │        │    │    │    │    │    │        │    （八十八年│
│    │        │    │    │    │    │    │        │    度偵字第二│
│    │        │    │    │    │    │    │        │    一四二八號│
│    │        │    │    │    │    │    │        │    第二卷第七│
│    │        │    │    │    │    │    │        │    七頁）。  │
│    │        │    │    │    │    │    │        │              │
├──┼────┼──┼──┼──┼──┼──┼────┼───────┤
│十五│QI_677  │8.8 │8.2 │12  │37  │1500│55500   │一、陳樹松證稱│
│    │        │噸  ├──┼──┤    │    │        │    ：本人之QI│
│    │        │    │8.3 │13  │    │    │        │    _460清運二│
│    │        │    ├──┼──┤    │    │        │    天。陳火旺│
│    │        │    │8.4 │12  │    │    │        │    之QI_677清│
│    │        │    ├──┼──┤    │    │        │    運三天。  │
│    │        │    │8.5 │    │    │    │        │二、陳火旺證稱│
│    │        │    ├──┼──┤    │    │        │    ：一天可清│
│    │        │    │8.6 │    │    │    │        │    清運五、六│
│    │        │    ├──┼──┤    │    │        │    車次。依「│
│    │        │    │8.7 │    │    │    │        │    罪證有疑，│
│    │        │    ├──┼──┤    │    │        │    利歸被告」│
│    │        │    │    │    │    │    │        │    之原則，一│
│    │        │    │    │    │    │    │        │    天以清運六│
│    │        │    │    │    │    │    │        │    車次計算。│
│    │        │    │    │    │    │    │        │三、據此陳樹松│
│    │        │    │    │    │    │    │        │    共清運十二│
│    │        │    │    │    │    │    │        │    車次，每車│
│    │        │    │    │    │    │    │        │    次一千五百│
│    │        │    │    │    │    │    │        │    元，應申報│
│    │        │    │    │    │    │    │        │    金額為一萬│
│    │        │    │    │    │    │    │        │    八千元。  │
│    │        │    │    │    │    │    │        │    陳火旺共清│
│    │        │    │    │    │    │    │        │    運十八車次│
│    │        │    │    │    │    │    │        │    ，每車次亦│
│    │        │    │    │    │    │    │        │    為一千五百│
│    │        │    │    │    │    │    │        │    元，應申報│
│    │        │    │    │    │    │    │        │    金額二萬七│
├──┼────┼──┼──┼──┼──┼──┼────┤    千元。    │
│十六│QI_460  │8.8 │8.2 │    │23  │1500│34500   │四、陳火旺之QI│
│    │        │噸  ├──┼──┤    │    │        │    _677浮報二│
│    │        │    │8.3 │    │    │    │        │    萬八千五百│
│    │        │    ├──┼──┤    │    │        │    元。      │
│    │        │    │8.4 │    │    │    │        │五、陳樹松之QI│
│    │        │    ├──┼──┤    │    │        │    _460浮報一│
│    │        │    │8.5 │    │    │    │        │    萬六千五百│
│    │        │    ├──┼──┤    │    │        │    元。      │
│    │        │    │8.6 │13  │    │    │        │六、陳樹松筆錄│
│    │        │    ├──┼──┤    │    │        │    （八十八年│
│    │        │    │8.7 │10  │    │    │        │    度偵字第二│
│    │        │    ├──┼──┤    │    │        │    一四二八號│
│    │        │    │    │    │    │    │        │    第二卷第一│
│    │        │    │    │    │    │    │        │    三六頁）。│
│    │        │    │    │    │    │    │        │    陳火旺筆錄│
│    │        │    │    │    │    │    │        │    （同上案號│
│    │        │    │    │    │    │    │        │    第三卷第一│
│    │        │    │    │    │    │    │        │    一二頁）。│
│    │        │    │    │    │    │    │        │              │
├──┼────┼──┼──┼──┼──┼──┼────┼───────┤
│十七│QA_923  │8.8 │8.2 │12  │49  │1500│73500   │一、洪長證稱：│
│    │        │噸  ├──┼──┤    │    │        │    參與清運約│
│    │        │    │8.3 │13  │    │    │        │    四天，每天│
│    │        │    ├──┼──┤    │    │        │    約清運四、│
│    │        │    │8.4 │12  │    │    │        │    五車次。依│
│    │        │    ├──┼──┤    │    │        │    「罪證有疑│
│    │        │    │8.5 │12  │    │    │        │    ，利歸被告│
│    │        │    ├──┼──┤    │    │        │    」之原則，│
│    │        │    │8.6 │    │    │    │        │    以清運四天│
│    │        │    ├──┼──┤    │    │        │    ，每天清運│
│    │        │    │8.7 │    │    │    │        │    五車次計算│
│    │        │    ├──┼──┤    │    │        │    。據此共清│
│    │        │    │    │    │    │    │        │    運二十車次│
│    │        │    │    │    │    │    │        │    ，每車次一│
│    │        │    │    │    │    │    │        │    千五百元，│
│    │        │    │    │    │    │    │        │    應申報金額│
│    │        │    │    │    │    │    │        │    為三萬元  │
│    │        │    │    │    │    │    │        │    。        │
│    │        │    │    │    │    │    │        │二、浮報四萬三│
│    │        │    │    │    │    │    │        │    千五百元。│
│    │        │    │    │    │    │    │        │三、洪長證詞（│
│    │        │    │    │    │    │    │        │    八十八年度│
│    │        │    │    │    │    │    │        │    偵字第二一│
│    │        │    │    │    │    │    │        │    四二八號第│
│    │        │    │    │    │    │    │        │    二卷第七五│
│    │        │    │    │    │    │    │        │    頁）。    │
│    │        │    │    │    │    │    │        │              │
├──┼────┼──┼──┼──┼──┼──┼────┼───────┤
│十八│QJ_660  │8.8 │8.2 │12  │47  │1500│70500   │一、洪添發本院│
│    │        │噸  ├──┼──┤    │    │        │    審理中證稱│
│    │        │    │8.3 │12  │    │    │        │    ：係洪長叫│
│    │        │    ├──┼──┤    │    │        │    伊去清運的│
│    │        │    │8.4 │12  │    │    │        │    。伊乃叫司│
│    │        │    ├──┼──┤    │    │        │    機洪志鴻駕│
│    │        │    │8.5 │11  │    │    │        │    駛QJ_660、│
│    │        │    ├──┼──┤    │    │        │    8.6噸貨車 │
│    │        │    │8.6 │    │    │    │        │    參與清運大│
│    │        │    ├──┼──┤    │    │        │    約三、四天│
│    │        │    │8.7 │    │    │    │        │    。價錢當時│
│    │        │    ├──┼──┤    │    │        │    沒有詳談，│
│    │        │    │    │    │    │    │        │    但以天計算│
│    │        │    │    │    │    │    │        │    。        │
│    │        │    │    │    │    │    │        │二、洪志鴻本院│
│    │        │    │    │    │    │    │        │    審理中證稱│
│    │        │    │    │    │    │    │        │    ：老板洪添│
│    │        │    │    │    │    │    │        │    發叫伊駕駛│
│    │        │    │    │    │    │    │        │    QJ_660、8.│
│    │        │    │    │    │    │    │        │    6噸貨車參 │
│    │        │    │    │    │    │    │        │    與清運，伊│
│    │        │    │    │    │    │    │        │    清運地點是│
│    │        │    │    │    │    │    │        │    板橋大觀路│
│    │        │    │    │    │    │    │        │    附近。    │
│    │        │    │    │    │    │    │        │三、另據洪長前│
│    │        │    │    │    │    │    │        │    開證言，伊│
│    │        │    │    │    │    │    │        │    等清運之地│
│    │        │    │    │    │    │    │        │    區，每天約│
│    │        │    │    │    │    │    │        │    可清運四、│
│    │        │    │    │    │    │    │        │    五車次。依│
│    │        │    │    │    │    │    │        │    「罪證有疑│
│    │        │    │    │    │    │    │        │    ，利歸被告│
│    │        │    │    │    │    │    │        │    」之原則，│
│    │        │    │    │    │    │    │        │    以清運四天│
│    │        │    │    │    │    │    │        │    ，每天以清│
│    │        │    │    │    │    │    │        │    運五車次計│
│    │        │    │    │    │    │    │        │    算。據此共│
│    │        │    │    │    │    │    │        │    清運二十車│
│    │        │    │    │    │    │    │        │    次，每車次│
│    │        │    │    │    │    │    │        │    一千五百元│
│    │        │    │    │    │    │    │        │    ，應申報金│
│    │        │    │    │    │    │    │        │    額為三萬元│
│    │        │    │    │    │    │    │        │    。        │
│    │        │    │    │    │    │    │        │四、共浮報四萬│
│    │        │    │    │    │    │    │        │    零五百元。│
│    │        │    │    │    │    │    │        │五、洪添發、洪│
│    │        │    │    │    │    │    │        │    志鴻證詞（│
│    │        │    │    │    │    │    │        │    本院八十九│
│    │        │    │    │    │    │    │        │    年三月二日│
│    │        │    │    │    │    │    │        │    、十六日筆│
│    │        │    │    │    │    │    │        │    錄）。    │
│    │        │    │    │    │    │    │        │              │
├──┼────┼──┼──┼──┼──┼──┼────┼───────┤
│十九│HG_566  │6.4 │8.2 │10  │42  │1200│50400   │一、陳慶竹本院│
│    │        │噸  ├──┼──┤    │    │        │    審理中證稱│
│    │        │    │8.3 │    │    │    │        │    ：邱創景打│
│    │        │    ├──┼──┤    │    │        │    電話向伊調│
│    │        │    │8.4 │    │    │    │        │    車，說颱風│
│    │        │    ├──┼──┤    │    │        │    造成板橋堆│
│    │        │    │8.5 │13  │    │    │        │    積很多垃圾│
│    │        │    ├──┼──┤    │    │        │    ，他來開伊│
│    │        │    │8.6 │13  │    │    │        │    的車輛去清│
│    │        │    ├──┼──┤    │    │        │    運約三、四│
│    │        │    │8.7 │6   │    │    │        │    天。伊車號│
│    │        │    ├──┼──┤    │    │        │    是HG_566、│
│    │        │    │    │    │    │    │        │    6.4噸貨車 │
│    │        │    │    │    │    │    │        │    。邱創景給│
│    │        │    │    │    │    │    │        │    伊車資是每│
│    │        │    │    │    │    │    │        │    天四千元，│
│    │        │    │    │    │    │    │        │    伊共拿到一│
│    │        │    │    │    │    │    │        │    萬六千元。│
│    │        │    │    │    │    │    │        │    據此，堪認│
│    │        │    │    │    │    │    │        │    該車參與清│
│    │        │    │    │    │    │    │        │    運四天。  │
│    │        │    │    │    │    │    │        │二、據前開參與│
│    │        │    │    │    │    │    │        │    清運之人所│
│    │        │    │    │    │    │    │        │    言，其等每│
│    │        │    │    │    │    │    │        │    天可清運車│
│    │        │    │    │    │    │    │        │    次不等，少│
│    │        │    │    │    │    │    │        │    則四、五車│
│    │        │    │    │    │    │    │        │    次，多則七│
│    │        │    │    │    │    │    │        │    、八車次。│
│    │        │    │    │    │    │    │        │    依「罪證有│
│    │        │    │    │    │    │    │        │    疑，利歸被│
│    │        │    │    │    │    │    │        │    告」之原則│
│    │        │    │    │    │    │    │        │    ，以清運四│
│    │        │    │    │    │    │    │        │    天，每天以│
│    │        │    │    │    │    │    │        │    清運八車次│
│    │        │    │    │    │    │    │        │    計算。據此│
│    │        │    │    │    │    │    │        │    共清運三十│
│    │        │    │    │    │    │    │        │    二車次，每│
│    │        │    │    │    │    │    │        │    車次一千二│
│    │        │    │    │    │    │    │        │    百元，應申│
│    │        │    │    │    │    │    │        │    報金額為三│
│    │        │    │    │    │    │    │        │    萬八千四百│
│    │        │    │    │    │    │    │        │    元。      │
│    │        │    │    │    │    │    │        │四、共浮報一萬│
│    │        │    │    │    │    │    │        │    二千元。  │
│    │        │    │    │    │    │    │        │五、陳慶竹證詞│
│    │        │    │    │    │    │    │        │    （本院八十│
│    │        │    │    │    │    │    │        │    九年三月二│
│    │        │    │    │    │    │    │        │    日筆錄。）│
│    │        │    │    │    │    │    │        │              │
├──┼────┼──┼──┼──┼──┼──┼────┼───────┤
│    │        │    │    │    │    │    │總計浮報│840900元      │
│    │        │    │    │    │    │    │        │              │
└──┴────┴──┴──┴──┴──┴──┴────┴───────┘
附表三：參與清運漏未申報之車輛及金額
┌──┬────┬──┬─────┬─────┬────────────┐
│編號│車    號│車輛│車    主  │應申報金額│    說明及證據          │
│    │        │總重│或清運人  │(新台幣)  │                        │
│    │        │    │          │          │                        │
├──┼────┼──┼─────┼─────┼────────────┤
│一  │FD_1698 │3.5 │許春田    │編號一至四│一、許春田證稱：綽號「肉│
│    │        │噸  │          │車輛共十五│    圓」之人找伊去清運，│
│    │        │    │          │萬元。    │    伊共派編號一至四之車│
│    │        │    │          │          │    輛及鏟裝機參與清運，│
│    │        │    │          │          │    約定每車次一千二百元│
├──┼────┼──┼─────┼─────┤    ，鏟裝機一天工作八工│
│二  │HA_8789 │3.5 │許陳切    │          │    時，工資六千元。合計│
│    │        │噸  │          │          │    共領取十五萬元。    │
│    │        │    │          │          │二、許春田、許陳切、蔡新│
│    │        │    │          │          │    霖之證詞（本院八十九│
│    │        │    │          │          │    年一月十一日筆錄。）│
├──┼────┼──┼─────┼─────┤                        │
│三  │HD_0086 │3.5 │蔡新霖    │          │                        │
│    │        │噸  │          │          │                        │
│    │        │    │          │          │                        │
│    │        │    │          │          │                        │
│    │        │    │          │          │                        │
├──┼────┼──┼─────┼─────┤                        │
│四  │鏟裝機  │一台│許春田    │          │                        │
│    │        │    │          │          │                        │
│    │        │    │          │          │                        │
│    │        │    │          │          │                        │
│    │        │    │          │          │                        │
├──┼────┼──┼─────┼─────┼────────────┤
│五  │FL_0405 │3.5 │蕭阿富    │以四萬八千│一、蕭阿富證稱：綽號「老│
│    │        │噸  │          │元計算。  │    獅」之人找伊去清運，│
│    │        │    │          │          │    伊駕駛編號五之車輛參│
│    │        │    │          │          │    與清運五天，約定一車│
│    │        │    │          │          │    次一千二百元，約清運│
│    │        │    │          │          │    三十幾車次，向「老獅│
│    │        │    │          │          │    」領得四萬多元現金。│
│    │        │    │          │          │二、蕭阿富僅知領取四萬多│
│    │        │    │          │          │    元，確切金額不清楚。│
│    │        │    │          │          │    惟依前開參與清運之人│
│    │        │    │          │          │    所言，其等每天清運車│
│    │        │    │          │          │    次不等，少則四、五車│
│    │        │    │          │          │    次，多則七、八車次。│
│    │        │    │          │          │    則依「罪證有疑，利歸│
│    │        │    │          │          │    被告」之原則，蕭阿富│
│    │        │    │          │          │    共清運五天，每天以清│
│    │        │    │          │          │    運八車次計算，共清運│
│    │        │    │          │          │    四十車次，每車次一千│
│    │        │    │          │          │    二百元，共得申報金額│
│    │        │    │          │          │    為四萬八千元。      │
│    │        │    │          │          │三、蕭阿富證詞（本院八十│
│    │        │    │          │          │    九年二月十七日筆錄。│
│    │        │    │          │          │    ）                  │
├──┼────┼──┼─────┼─────┼────────────┤
│六  │QH_498  │3.5 │林慶章    │以五萬七千│一、林慶章證稱：綽號「老│
│    │        │噸  │          │六百元計算│    獅」找伊去清運，伊向│
│    │        │    │          │。        │    朋友洪財陸借用編號六│
│    │        │    │          │          │    之車輛參與清運，約定│
│    │        │    │          │          │    每車次一千二百元。共│
│    │        │    │          │          │    做五、六天，每天可清│
│    │        │    │          │          │    運七、八車次，向「老│
│    │        │    │          │          │    獅」領取五萬多元。  │
│    │        │    │          │          │二、林慶章僅知領取五萬多│
│    │        │    │          │          │    元，確切金額不清楚。│
│    │        │    │          │          │    則依「罪證有疑，利歸│
│    │        │    │          │          │    被告」之原則，林慶章│
│    │        │    │          │          │    以清運六天，每天以清│
│    │        │    │          │          │    運八車次計算，共清運│
│    │        │    │          │          │    四十八車次，每車次一│
│    │        │    │          │          │    千二百元，共得申報金│
│    │        │    │          │          │    額為五萬七千六百元。│
│    │        │    │          │          │三、林慶章證詞（本院八十│
│    │        │    │          │          │    九年二月十七日筆錄。│
│    │        │    │          │          │    ）                  │
│    │        │    │          │          │                        │
├──┼────┼──┼─────┼─────┼────────────┤
│七  │鏟裝機  │一台│戴永河    │三萬六千元│一、戴永河證稱：綽號「老│
│    │        │    │          │。        │    獅」找伊去清運，伊開│
│    │        │    │          │          │    編號七之鏟裝機參與清│
│    │        │    │          │          │    運，工作時間係下午一│
│    │        │    │          │          │    時至晚間九時，每天工│
│    │        │    │          │          │    資六千元，共做六天，│
│    │        │    │          │          │    向「老獅」領取三萬六│
│    │        │    │          │          │    千元。              │
│    │        │    │          │          │二、林榮棟證稱：伊工人戴│
│    │        │    │          │          │    永河有開伊所有之鏟裝│
│    │        │    │          │          │    機參與清運。        │
│    │        │    │          │          │三、戴永河證詞（本院八十│
│    │        │    │          │          │    九年二月十七日筆錄）│
│    │        │    │          │          │    。                  │
│    │        │    │          │          │    林榮棟證詞（本院八十│
│    │        │    │          │          │    九年三月二日筆錄）。│
│    │        │    │          │          │                        │
├──┼────┼──┼─────┼─────┼────────────┤
│    │        │    │      總計│二十九萬一│                        │
│    │        │    │          │千六百元。│                        │
│    │        │    │          │          │                        │
└──┴────┴──┴─────┴─────┴────────────┘
總計浮報金額：一百零一萬四千三百元。
附錄：本案論罪科刑法條全文
刑法第339條（普通詐欺罪）
意圖為自己或第三人不法之所有，以詐術使人將本人或第三人之
物交付者，處五年以下有期徒刑、拘役或科或併科一千元以下罰
金。
以前項方法得財產上不法之利益或使第三人得之者，亦同。
前二項之未遂犯罰之。
